台灣台中地方法院刑事判決　　　　　　　　　　　　九十一年度易字第二四二七號
　　公　訴　人　臺灣臺中地方法院檢察署檢察官
　　被　　　告　乙○○
右列被告因竊盜案件，經檢察官聲請簡易判決處刑（九十一年度偵字第一四三五號
），本院豐原簡易庭認不宜以簡易判決處刑，簽移本院刑事庭改依通常程序審理判決
如左：
    主  文
乙○○無罪。
    理  由
一、本件公訴人聲請簡易判決處刑意旨略以：被告乙○○意圖為自己不法之所有，於
    民國（下同）九十一年七月十九日上午十一時許，在台中縣豐原市○○路四二０
    號「亞洲購物中心豐原店」，乘店員不備，竊取該店內雞腿四支，得手後將之置
    於腹部衣內，於步經該店未購物出道時，因導致警鈴響起，旋由甲○○攔阻並報
    警查獲；因認被告乙○○涉有刑法第三百二十條第一項之普通竊盜罪嫌等語。
二、按犯罪事實應依證據認定之，無證據不得推定其犯罪事實。又不能證明被告犯罪
    者，應諭知無罪之判決，刑事訴訟法第一百五十四條、第三百零一條第一項分別
    定有明文。次按認定不利於被告之事實，須依積極證據，苟積極證據不足為不利
    於被告事實之認定時，即應為有利於被告之認定，更不必有何有利之證據，最高
    法院三十年度上字第八一六號判例可資參照。
三、查公訴人認被告涉有上開竊盜犯行，係以該犯罪事實，業據被告乙○○於警訊及
    偵查中坦承不諱，且核與證人即亞洲購物中心豐原店安全組計時員甲○○於警訊
    中指述之情節相符，並有甲○○立具之贓證物領據保管單在卷可資佐證等，為其
    主要論據。惟訊據被告乙○○堅決否認有為上開竊盜犯行，辯稱：該竊盜案是他
    人拾獲伊所遺失之汽車駕駛執照，並持之冒名應訊等語。經查：本件於九十一年
    七月十九日為警查獲之犯罪嫌疑人，於台中縣警察局豐原分局偵訊時，曾拍攝有
    照片乙幀（附於偵查卷第十五頁），核與本院審理時到庭應訊之被告乙○○（亦
    拍攝有照片乙幀附於本院卷內），二者相貌相去甚遠；再證人甲○○於九十一年
    十月四日本院調查時曾到庭現場指認，並詰證稱：到庭之被告乙○○並非案發當
    日行竊之犯罪人等語；又本案犯罪人於警訊筆錄及指紋卡片上之指紋經本院依職
    權送內政部警政署刑事警察局與被告乙○○當庭按捺之指紋相互比對，其鑑定結
    果稱：送鑑第一四三０五號偵查卷內署名乙○○名下指紋，均為同一手指所捺，
    經比對結果，與乙○○庭印指紋卡之指紋不相符；復輸入電腦比對再由人工確認
    結果，與本局檔存巫阿義指紋卡之左拇指指紋相符等語，有內政部警政署刑事警
    察局九十一年十一月十四日刑紋字第０９１０３０２２９０號鑑驗書乙紙在卷足
    稽；顯見被告辯稱其係遭人冒名犯案一節，應堪採信。另按於被告遭冒名之案件
    ，法理上向有表示說及行動說之爭，固各有其立論依據，惟被告乙○○既已遭檢
    察官起訴，致其刑事前案紀錄表中均有起訴案號之記載，而被告乙○○復於審判
    中明確請求為無罪之判決，是為保障被告乙○○之權益，本院自應對被告乙○○
    為無罪之判決，以免冤抑。
四、至本件實際犯罪人既已查係巫阿義（民國○○○年○○月○○日生、身分證字號
    ：Ｚ000000000號、住台中縣大雅鄉○○路花眉巷七號之七），自應由
    檢察官另行依法處理，併此敘明。
據上論斷，應依刑事訴訟法第四百五十二條、第三百零一條第一項，判決如主文。
中      華      民      國    九十一    年     十二     月    二十四    日
                                臺灣臺中地方法院刑事第六庭
                                    法  官  許  月  馨
右正本證明與原本無異。
如不服本判決，應於送達後十日內向本院提出上訴狀 （須附繕本） ，上訴於台灣高
等法院台中分院。
                                    書記官
中      華      民      國    九十一    年     十二     月    二十四    日
